【裁判字號】    92,易,356
【裁判日期】    920502
【裁判案由】    賭博
【裁判全文】
臺灣彰化地方法院刑事判決                          九十二年度易字第三五六號
    公  訴  人  臺灣彰化地方法院檢察署檢察官
    被      告  甲○○
右列被告因賭博案件，經檢察官聲請簡易判決處刑（九十二年度偵字第八四六號），
本院改依通常程序審理，判決如左：
    主      文
甲○○連續意圖營利，聚眾賭博，累犯，處有期徒刑柒月，併科罰金萬元，罰金如
易服勞役，以佰元折算壹日。
扣案之六合彩簽單壹拾陸張、傳真機壹台，均沒收。
    事      實
一、甲○○前因賭博案件，經本院以八十九年度易字第一七九八號判決判處有期徒刑
    六月，併科罰金三萬元，有期徒刑如易科罰金、罰金如易服勞役，均以三百元折
    算一日確定，於民國九十年三月二十一日易科罰金執行完畢。詎仍不知悔改，竟
    基於意圖營利之概括犯意，自九十一年十月間起，提供彰化縣社頭鄉○○村○○
    路○段四四一號住處作為公眾得自由出入之場所，連續聚集親友、同事等不特定
    多數人簽選號碼而參與「六合彩」賭博，賭客得以親自前來上開住處或以傳真方
    式下注簽賭。其賭法分「二星」、「三星」、「四星」等方式，每支簽賭之賭資
    二星為新臺幣（下同）八十元、三星為七十元、四星為六十元，均核對每星期二
    及星期四由香港六合彩所開出之中獎號碼，與簽選號碼相同而簽中者，二星每支
    可得五千七百元，三星每支可得五萬七千元，四星每支可得八十萬元，若未簽中
    ，所簽賭之賭資則歸甲○○所有，藉此從中得利。迨至九十二年一月九日中午十
    二時三十分許，為警持本院搜索票於上址查獲，並扣得其所有供前揭賭博犯罪使
    用之六合彩簽單十六張、傳真機一台等物。
二、案經彰化縣警察局田中分局報請臺灣彰化地方法院檢察署檢察官偵查後，聲請簡
    易判決處刑，由本院改依通常程序審理。
    理      由
一、右揭事實，業據被告甲○○於警詢及偵審中坦承不諱，並有六合彩簽單十六張及
    傳真機一台扣案為憑，足徵被告前揭自白應屬實情。本案事證已臻明確，被告犯
    行至堪認定。
二、查被告甲○○所經營之六合彩，如各組悉數簽滿，扣除賠獎，尚有餘利可得，其
    有營利之意圖甚明；又被告提供上址房屋供不特定多數人前來下注簽賭（見九十
    二年一月九日被告偵訊筆錄），該處為公眾得出入之場所，殆無疑義；而其既意
    圖營利，提供上開場所，聚眾賭博，且身兼決定勝負於偶然變數之賭徒身分，與
    其他簽賭者同在公眾得出入之場所對賭，核其所為，係犯刑法第二百六十六條第
    一項前段之普通賭博罪、第二百六十八條前段之意圖營利供給賭博場所罪及同條
    後段之意圖營利聚眾賭博罪。被告於各該期香港政府六合彩開獎前之多次供給賭
    博場所、聚眾賭博、或與賭徒對賭，均係基於一個賭博犯意之決定，達成其同一
    犯罪之各個舉動，應屬當次賭博犯罪之接續行為。被告所犯上開三罪，皆時間緊
    接，犯罪構成要件相同，顯係基於概括犯意反覆為之，均應依連續犯之規定論以
    一罪，並加重其刑。又其以一行為觸犯上述三罪名，為想像競合犯，應從較重之
    連續意圖營利聚眾賭博罪處斷。查被告前因賭博案件，經本院以八十九年度易字
    第一七九八號判決判處有期徒刑六月，併科罰金三萬元，有期徒刑如易科罰金、
    罰金如易服勞役，均以三百元折算一日確定，於九十年三月二十一日易科罰金執
    行完畢，有刑案查註紀錄表及臺灣高等法院被告全國前案紀錄表在卷可按，其受
    有期徒刑之執行完畢，五年內再犯本件法定本刑有期徒刑以上之罪，為累犯，應
    依法遞加其刑。被告利用其住處作為公眾得出入場所與賭客對賭而涉犯刑法第二
    百六十六條第一項前段之普通賭博罪部分，雖未據檢察官於起訴事實中詳加載明
    ，然此因與業經記明公訴意旨之意圖營利供給賭博場所罪及意圖營利聚眾賭博等
    犯行，有想像競合犯之裁判上一罪關係，應為起訴效力所及，基於審判不可分原
    則，本院自應併予審理，附此敘明。爰審酌被告前因賭博犯行，甫經法院於八十
    九年間判處徒刑確定並已易科罰金執行完畢，猶未能遏止其賭博惡習，反而一再
    召集他人前來住處對賭，足徵被告主觀惡性非輕，並已嚴重危害社會善良風俗；
    即令被告家中經濟困難，且須肩負家計重任，亦應依循合法途徑牟取錢財，非可
    率然鋌而走險而身涉不法；至於台北銀行現今雖已開辦多期「樂透彩」供民眾簽
    注，然該金融機構係經由財政部核准發行，不僅須接受政府及國會行政監督，所
    得收入亦提撥相當比例作為公益用途，此與被告經營之民間六合彩純以營利為目
    的、且未經主管機關同意之情形迥然有別，自無從等同視之；並參以被告犯罪動
    機、手段、所生危害、具有國小畢業學歷之智識程度等一切情狀，量處如主文所
    示之刑，併諭知罰金如易服勞役之折算標準，以示懲儆。扣案之六合彩簽單十六
    張、傳真機一台，均係供被告犯罪所用之物，且屬被告所有，業據其供承在卷，
    均應依刑法第三十八條第一項第二款之規定宣告沒收。
據上論斷，應依刑事訴訟法第四百五十二條、第二百九十九條第一項前段，刑法第五
十六條、第二百六十八條、第二百六十六條第一項前段、第五十五條、第四十七條、
第四十二條第二項、第三十八條第一項第二款，罰金罰鍰提高標準條例第一條前段、
第二條，判決如主文。
本案經檢察官吳芙如到庭執行職務。
中    華    民    國    九十二      年      五      月        二        日
                                臺灣彰化地方法院刑事第三庭
                                    法      官  高  文  崇
右正本證明與原本無異。
如不服本判決，應於判決送達後十日內向本院提出上訴狀( 須附繕本 )。
                                    法院書記官  謝  志  鑫
中    華    民    國    九十二      年      五      月        五        日
刑法第二百六十八條
意圖營利，供給賭博場所或聚眾賭博者，處三年以下有期徒刑，得併科三千元以下罰
金。
刑法第二百六十六條第一項前段：
在公共場所或公眾得出入之場所賭博財物者，處一千元以下罰金。


司法院資訊處製作；財團法人民間司法改革基金會備份。
